# 关于前后任注册会计师沟通的问题

提问人：y2ybanbi 时间：2021-05-17 21:35:19
如果被审计单位不同意前任注册会计师做出答复，但是出现可以通过其他方式获知必要的事实，或有充分的证据表明被审计单位财务报表的审计风险水平非常低的情况，后任注册会计师确定接受委托，但是后任注册会计师又不能与前任注册会计师沟通，这又和审计准则规定的“接受委托前，后任注册会计师必须和前任注册会计师沟通”矛盾吗？

回答人：chenyiwei
无论如何，在确定接受委托之前，后任CPA应提请被审计单位以书面方式同意前任注册会计师对其询问作出充分答复。如果果被审计单位不同意前任注册会计师作出答复，或限制答复的范围，则这种情况很可能是与“有充分的证据表明被审计单位财务报表的审计风险水平非常低”的判断是矛盾的，这种情况下后任CPA应谨慎评估其影响。如果确定接受委托的，应要求被审计单位出具明确不同意与前任CPA沟通的书面文件，并将该文件及对其影响的评价纳入审计底稿。